臺灣花蓮地方法院刑事判決　　　　　　　　　　　　　　九十年度易字第五四六號
　　公　訴　人　臺灣花蓮地方法院檢察署檢察官
　　被　　　告　甲○○
右列被告因贓物案件，經檢察官提起公訴（九十年度偵字第二四三七號），本院判決
如左：
    主  文
甲○○收受贓物，處有期徒刑貳月，如易科罰金，以參佰元折算壹日。
    事  實
一、甲○○知悉車牌號碼ＲＧＯ─六五六號輕型機車係屬來路不明之贓物（為葉建財
    所有，於民國八十三年間，因停放在花蓮火車站前，遭不詳姓名年籍之人竊取）
    ，竟仍於不詳時間、地點，予以收受騎用。嗣於八十四年間，甲○○將該機車交
    由不知情之乙○○（業經檢察官為不起訴處分）修理，因修理費過高，甲○○即
    未取回，任由乙○○運至花蓮縣富里鄉明里村二鄰二十一號旁住處放置，為警於
    九十年二月七日上午七時五十分，在上址查獲前揭贓車。
二、案經台灣花蓮地方法院檢察署檢察官自動檢舉偵查起訴。
    理  由
一、訊據被告甲○○固坦承將上開機車交由乙○○修理之事實，惟矢口否認有收受贓
    物之犯行，辯稱：該機車係伊於八十四年間，以新台幣（下同）六百元之代價向
    陳阿輝購買，當時陳阿輝沒有給行照，伊不知係贓車云云。經查：車牌號碼ＲＧ
    Ｏ─六五六號輕型機車，係車主葉建財於八十三年間，停放在花蓮火車站前遭竊
    一情，業據證人葉建財之子丙○○於警訊中指述甚詳，並有車籍作業系統－查詢
    認可資料及贓證物品認領保管收據各一紙附卷可稽。又證人陳阿輝則於偵查時證
    稱：其係正鴻車業行負責人，其店裡只有賣新車，沒有賣中古車，除非客人以舊
    車換新車時，才會幫客人賣中古車，且其均會附行照，不曾以六百元之價格出售
    ＲＧＯ－六五六號機車予被告等語。按購買機車，為擔保來源之正當性，一般人
    必會先檢視行車執照，或其他車籍資料，以免購得來路不明之車輛。此為眾所週
    知之理，又購買之物若有瑕疵，依一般交易習慣，理應要求原出賣人負責修復。
    而被告供稱：其向陳阿輝買機車後過了二、三個月，機車就壞掉了，因乙○○離
    其住處較近，故就近將機車牽去乙○○處修理；惟證人乙○○則證稱：其機車行
    與陳阿輝之機車行離被告住處差不多距離，被告請其修該機車時，其跟被告說修
    車費要三、四千元，因被告之前有舊帳，故其跟被告說要先付清舊帳，才幫被告
    修車，後來被告沒付錢給其，其才沒幫被告修車，被告亦沒來牽車等語。既然被
    告在購買機車後不久，機車即故障無法使用，被告在無法支付修車費之狀況下，
    未將機車交由原出賣人陳阿輝修理，以期以交車未久即故障為由，要求陳阿輝免
    費修繕或降低修車費，反將車交予距離相同之乙○○修理，顯與常情不符。是被
    告所辯，顯不可採。本件既無被告故買贓物之證據，自難以故買贓物罪責相繩，
    惟被告收受贓物之犯行，應堪認定。
二、核被告所為係犯三百四十九條第一項收受贓物罪。爰審酌被告犯罪之動機、手段
    、所生之危害，及事後否認犯行等一切情狀，量處如主文所示之刑，並諭知易科
    罰金之折算標準。
據上論斷，應依刑事訴訟法第二百九十九條第一項前段，刑法第三百四十九第一項、
第四十一條第一項前段，罰金罰鍰提高標準條例第一條前段、第二條，判決如主文。
本案經檢察官薛智友到庭執行職務。
中      華      民      國    九十一    年      五      月    二十二    日
  臺灣花蓮地方法院刑事庭
                                  法  官  李  世  華
右正本證明與原本無異。
如對本判決不服，應於送達後十日內，向本院提出上訴狀。（應抄附繕本）告訴人或
被害人如對於本判決不服者，應具備理由請求檢察官上訴，其上訴期間之計算係以檢
察官收受判決正本之日期為準。
                                  法院書記官
中      華      民      國    九十一    年      五      月     二十四   日
附錄本判決論罪之法律條文：
刑法第三百四十九條
收受贓物者，處三年以下有期徒刑、拘役或五百元以下罰金。
搬運、寄藏、故買贓物或為牙保者，處五年以下有期徒刑、拘役或科或併科一千元以
下罰金。
因贓物變得之財物，以贓物論。
